# 请教陈版主，关于金融资产列报问题

提问人：心的 飞跃 时间：2022-07-28 11:42:49
陈老师，前期咨询过您关于公司投资电影的项目，公司只是参与投资，分收益。您给的建议是：作为财务投资，应确认为以公允价值计量且其变动计入损益的金融资产处理。由于协议条款中明确：暂约定在当年上映，但最终变化不影响协议有效性。因此在 1 季度出资第一笔款（30%）时， 1 季报我们作为交易性金融资产列报了，目前出半年报，有新的建议觉应作为其他非流动金融资产列报，因为一般电影投资的变现时间不会在 1 年以内，不应放流动资产。目前实际情况也是只出了第一阶段的款，后面70%的款尚未出，预计当年上映是有风险，请陈版主指导，是否应修改列报？

回答人：chenyiwei
如果按照常规来看，此类投资较难在一年内完成变现的，则一开始就应当分类为非流动资产，列报为其他非流动金融资产。建议本案例中修改列报，并考虑是否需对一季报进行差错更正。